# “可供出售的金融资产”的所得税影响

提问人：jidus 时间：2014-03-10 12:44:37
因不是初始确认是什么意思

回答人：chenyiwei
这两类情况适用的准则规定不同。可供出售金融资产公允价值变动导致的应纳税暂时性差异应根据《企业会计准则第 18 号——所得税》第十一条规定，足额确认递延所得税负债；但权益法核算导致长期股权投资账面价值与计税基础之间的应纳税暂时性差异，应根据所得税准则第十二条规定，如果在可预见未来很可能不会转回且投资方企业可控制其转回时间的前提下，可不确认递延所得税负债。
所得税准则第十一条规定，对既不是企业合并且初始确认时既不影响会计利润也不影响应纳税所得额的资产、负债初始确认时即存在的应纳税暂时性差异，可不确认递延所得税负债，此即为“初始确认豁免”，但仅适用于资产、负债的初始确认时，对后续计量（如此处的可供出售金融资产公允价值变动）不适用。

提问人：jidus 时间：2014-03-10 23:00:13
为什么初始确认就可豁免，后续就不可以呢？基于什么原则考虑？

回答人：chenyiwei
如果初始确认时就暂时性差异确认递延所得税资产或负债，则对应科目只能是该资产或负债项目本身，导致违反历史成本原则。

提问人：jidus 时间：2014-03-11 13:13:08
对“初始确认豁免”的时段有多长有点不理解，是合并后第一个月份，还是合并前一个月如果是合并后第一个月份，应该就已经适用后续计量原则，如果是合并前一个月应已经包括于资产、负债中了吧。又或者难道合并点是一个时段吗？实在搞不懂会在什么时间点上会发生这样的事情？

回答人：chenyiwei
“初始确认豁免”仅限于初始确认这一个时点，而不是一个时期（不论是一个月还是一年）。

提问人：jidus 时间：2014-03-11 22:41:31
如后期投资企业改变持有意图拟对外出售，是否要用追溯重述法对进行调整

回答人：chenyiwei
不需要。因为管理层意图的改变导致会计处理方法的变更既不是政策变更，也不是差错更正。